Inventaris van een verzameling brochures, afkomstig uit de nalatenschap van de familie De Beaufort, (1815) 1863-1941 (1951)
Nationaal Archief, Den Haag
- Kolonien., K.
  - Nederlandsch-Indië., K.1.
    - Cultures, plantages en afzet., K.1.11.
      - Schlimmer, J.G., Aan de leden van de Tweede Kamer der Staten-Generaal. ’s Gravenhage., 1911; 1798
        Bezwaren tegen gunning van djeloetongconcessies op Borneo aan Schön & Co.
      - Schlimmer, J.G., Aan de leden van de Tweede Kamer der Staten-Generaal. ’s Gravenhage., 1913; 1799
      - Schlimmer, J.G., Aanteekeningen […] betreffende de voorwaarden, waarop het Gouvernement van Nederl.-Indië zich voorstelt in Borneo twee en een half millioen H.A. in concessie af te staan aan eene Duitsche combinatie, voor exploitatie van djeloetong-boomen, aldus de vrije concurrentie te gronde richtende en monopolies scheppende, ten bate van vreemdelingen. Z.pl., [1911]; 1800
      - Tijdschrift voor nijverheid en landbouw in Nederlandsch-Indië, uitgegeven door de Nederlandsch-Indische maatschappij van nijverheid en landbouw. Jrg. 38 afl. 1., januari 1889; 1801
    - Mijnbouw en industrie., K.1.12.
      - Abendanon, E.C., ‘De wijziging der Indische mijnwet’, overdruk uit De ingenieur., 10 maart 1917; 1802
      - J. Campbell e.a., Request aan zijne excellentie den gouverneur-generaal van Nederlandsch-Indië, dd°. 15 Mei 1906 over het stoomwezen. Soerabaia., 1803
      - E. Deen, De Djambi-concessies, baas in eigen huis. Amsterdam., 1912; 1804
        Betreft oliewinning.
      - Philippi, H., De beteekenis en de toekomst van den mijnbouw in Zuid-Sumatra, Eerste Zuid-Sumatra conferentie, congresonderwerp I. Weltevrede., [1919]; 1805
      - Veen, R.W. van der. ‘De mineralenrijkdom van ned. Oost-Indie’, overdruk uit De ingenieur., 2 juni 1917; 1806
      - Vermaes, S.J., ‘Opmerkingen naar aanleiding van het voorstel tot wijziging der Indische Mijnwet’, overdruk uit De ingenieur., 30 december 1916; 1807
  - Suriname en Curaçao., K.2.
    - Anoniem (red), Koloniale adviezen betreffende de voorstellen der Suriname-commissie. Den Haag., [1912]; 1808
      Betrijft wijzigingen van het Regeringsreglement.
    - Baay, generaal van, Suriname, de zoogenaamde immigratie van koelis, het verderf dier kolonie en harer negerbevolking; redevoeringen, gehouden in de zittingen der Koloniale Staten van Suriname, van 2 en 5 Januari 1874 en 11 en 14 December 1876. Amsterdam., 1877; 1809
    - Chumaceiro Az., A.M., De natuurlijke hulpbronnen van de kolonie Curaçao, kritiek en antikritiek. ’s Gravenhage., 1880; 1810
    - Cohen Henriquez, H.J., Voordracht betreffende de bewerking van het stroo en de hoeden industrie in den staat Zulia, Maracaibo, Venezuela [..]gehouden in de algemeene leden vergadering van de Curaçaosche Maatschappij tot bevordering van Landbouw, Veeteelt, Zoutwinning en Visscherij. Curacao., 1910; 1811
    - Smidt, H.J., Suriname en Nederland, naar aanleiding van de bacovenzaak. Haarlem., 1913; 1812
    - Taalman Kip, ‘Nadere beschouwingen over het arbeiders vraagstuk in de kolonie Suriname’, overdruk uit De economist., 1878; 1813
    - Wesenhagen, A.C., Eenige mededeelingen van persoonlijken aard. Rotterdam., [1886]; 1814
      Betreft conflicten van zijn familieleden in de rechterlijke macht en de Staten van Suriname.
- Vaderlandse en algemene geschiedenis., L.
  - Oudheid en middeleeuwen (tot 1500)., L.1.
    - Goossens, W., stellingen behorend bij het proefschrift Étude sur les États de Limbourg et les pays d’Outremeuse. Leuven., 1910; 1815
    - Laigue, L.A.M.P. de, ‘Du titre de fratres et amici populi romani attribué aux Bataves’, overdruk uit Bulletin archéologiqie., 1897; 1816
    - Mersch, A.A. van der, ‘Oude geschiedenis van het graafschap Vlaanderen’, overdruk uit Haarlem’s dagblad., mei 1915; 1817
    - Morley, M.R.A.S., A descritpive catalogus of the historical manuscripts in the Arabian and Persian languages preserved in the library of the Royal Asiatic society of Great Britain and Ireland. London., 1854; 1818
    - Oppermann, O.A., Utrecht., 1909; 1819
    - Rengers Hora Siccama, D.G., De samenhang in het recht bij den strijd over de Utrechtsche kapittelen, rede bij de aanvaarding van het hoogleeraarsambt aan de Rijks-universiteit te Utrecht den 5den Maart 1906. Utrecht., 1820
  - Nieuwe tijd (1500-1795)., L.2.
    - Anoniem, Die Freiherren und Herren von Brücken, genannt Fock. Z.pl., z.j.; 1821
    - Blok, P.J., ‘Cosimo III van Toscana in de Republiek’, overdruk uit Onze eeuw., 1901; 1822
    - Brugghen, J.J.L. van der, Troostrede aan het oude Nijmegen. Utrecht., 1861; 1823
    - Colenbrander, H.T., ‘Uit de grensgewesten der vaderlandsche geschiedenis’, Overdruk uit De gids, nr. 3., 1905; 1824
      Bespreking van Elise Lagrange, Les frères Laurillard-Fallot, souvenirs de deux officiers du temps de l’Empire, Brussel 1904.
    - Colenbrander, H.T., Bespreking van W. van Ravesteyn, Onderzoekingen over de economische en sociale ontwikkeling van Amsterdam gedurende de 16de en het eerste kwartaal der 17de eeuw, Academisch proefschrift, Amsterdam S.L. van Looy 1906. Overdruk uit De Gids, nr. 7., 1825
    - Cruger van Schaack, H., Holland’s influence in moulding the institutions and jurisprudence ofAmerica, paper read at a meeting of the Denver bar association December 2nd, 1898. Denver., 1826
    - Fruin, R.J., ‘Over de oorlogsplannen van prins Willem II na zijn aanslag op Amsterdam in 1650’, overdruk uit Bijdragen voor vaderlandsche geschiedenis en oudheidkunde., 1896; 1827
    - Gelder, J.J. de, Feestrede voor de leden van de Vereeniging ter viering van den gedenkdag van Alkmaars ontzet in 1573, uitgesproken [...] op den 9 october 1864. [Alkmaar]., 1828
    - Harrison, F., ‘Netherland and Orange’, in: The positivist review., oktober 1898; 1829
    - Höfler, C., Wahl und Thronbesteigung des letzten deutschen Papstes Adrian’s VI. 1522. Wien., 1872; 1830
    - Hubert, E., Les États-Généraux des Provinces-Unies et les protestants du Duché de Limbourg pendant la Guerre de la Succession d'Espagne: étude d'histoire politique et religieuse. Bruxelles., 1904; 1831
    - Hullu, J. de, De verovering van het land van Cadzand onder het beleid van Prins Maurits van Oranje in 1604. Breskens., 1904; 1832
    - Hulshof, A., ‘Een Duitsch econoom in en over ons land omstreeks 1670’, overdruk uit Onze eeuw, jrg. 10., 1910; 1833
    - Hulshof, A., ‘Rostock und die nördlichen Niederlande vom 15. bis zum 17. Jahrhundert’, overdruk uit Hansische Geschichtsblätter., 1910; 1834
    - Kernkamp, G.W., ‘Amsterdamsche patriciërs’, overdruk uit Vragen des tijds., 1906; 1835
      Bespreking van J.E.Elias, De vroedschap van Amsterdam 1578-1796, Haarlem 1903-1905.
    - Kernkamp, G.W., ‘Memorie van Nanning Keyser betreffende de gebeurtenissen van het jaar 1650’, overdruk uit Bijdragen en mededelingen van het Historisch genootschap XVIII., 1897; 1836
    - Kernkamp, G.W., ‘Een standbeeld voor den stadhouder Willem III’, overdruk uit Vragen des tijds., 1905; 1837
    - Kortweg, P.C., De V.O.C.-stempels. Rotterdam., 1929; 1838
      Nederlandsche Philatelisten-bibliotheek, nr. 5.
    - Krämer, F.L.J., Nederland en zijn vorstenhuis, redevoering naar aanleiding van de geboorte der prinses van Oranje-Nassau, uitgesproken in de gehoorzaak der rijksuniversiteit te Utrecht den 7en Juni 1909. Amsterdam., 1839
    - E.F. Kruijf e.a., [aanbeveling voor financiële ondersteuning van C. Spoelstra voor de voltooiing van een boek over de geschiedenis van Zuid-Afrika]. Den Haag., 1906; 1840
    - Liefde, J.B. de, Het beleg van Straalsund, een verhaal uit den Dertigjarigen oorlog; uit het Engelsch door Anna. Amsterdam., z.j.; 1841
      Historische roman, uitgave van de Nederlandsche Zondagschool-Vereeniging.
    - Mandere, H. van der, Hugo de Groot. Baarn., 1915; 1842
      Reeks: Onze groote mannen, serie 1, no. 10.
    - Mendels, J. ‘Het eerste Nederlandsche gezantschap bij het hof van Berlijn’, overdruk uit Nederland., z.j.; 1843
    - Meulen, W.W. van der, ‘Een en ander over Van der Capellen tot de Pol en zijn aanhang’, overdruk uit Geschiedkundige opstellen uitgegeven ter eere van Dr. H.C. Rogge, Leiden., 1902; 1844
    - Missak, H., ‘Le père ottoman’, overdruk uit Revue d’histoire diplomatique., 1903; 1845
    - Polman Kruseman, Frederik Nagtglas, uit zijne werken geschetst, eenige grepen uit de geschiedenis en het volksleven betreffende Zeeland, met portret. Rotterdam., 1907; 1846
    - Reay, Lord (= D.J. Mackay van Ophemert), George Buchanan quater-centenary, adress delvered to the University of St. Andrews on 6th July 1906. St. Andrews., 1847
    - Vergers, P., De Unie van Utrecht, of een belangrijk feit uit den Tachtigjarigen Oorlog. Schiedam., [19e eeuw]; 1848
    - Westrin, Th. ‘Friherre Georg Heinrich von Görtz’ bref ur fängelset i Arnhem 1717’, overdruk uit Historisk tidskrift., 1898; 1849
    - Winkel, J. te, Nederlands liefde voor Oranje: rede naar aanleiding der geboorte van prins Juliana op Zaterdag 9 Mei 1909 in de aula der universiteit van Amsterdam gehouden. Z.pl., 1850
    - Ziimerman, A.E., e.a., De onthulling van het standbeeld van Jan Pieterszoon Coen te Hoorn op 30 mei 1893. Hoorn., 1851
  - Bataafse en Franse tijd 1795-1815., L.3.
    - #1815. Serie 2, nr. 7 en nr. 9., 1907-1909; 1852
      Betreft gedenkwaardigheden over Nederlandse militairen in de Slag bij Waterloo
    - Colenbrander, H.T., Rede gehouden in de vergadering der Vereeniging tot beoefening van Overijsselsch regt en geschiedenis den 28 November 1913. Z.pl., z.j.; 1853
    - Blok, P.J., ‘Willem I en de voorbereiding der bevrijding van Nederland in 1813’, overdruk uit Verslagen en Mededeelingen der Koninklijke Akademie van Wetenschappen, Afdeling Letterkunde, 4e reeks, deel 8., 1906; 1854
    - Colenbrander, H.T., ‘1813, - oorsprong en opdracht der soevereiniteit’, overdruk uit Verslagen en mededelingen der Koninklijke Akademie van Wetenschapen, Afdeling Letterkunde, 4e reeks dl. 12., 1913; 1855
    - Knoop, W.J., Quatre-Bras en Waterloo. Feest-uitgaaf. Schiedam., 1890; 1856
    - Revie des études Napoléoniennes., jrg. 1, nr, 1., januari 1912; 1857
    - Revue Napoléonienne, jrg. 9 nr. 3., mei 1909; 1858
    - Smit, J., ‘De revolutie van 1795 en de vestiging van de Bataafsche Republiek’, uit: Den Haag in den Franschen tijd, een drietal schetsen. Z.pl., z.j.; 1859
    - Romberg, ‘La fin des cent-jours Gand-Mons (d’après des documents en partie inédits)’, overdruk uit Revue de Belgique., 1897.; 1860
  - Na 1815., L.4.
    - Arntzenius, A.R., Bespreking van G.G. van der Hoevens bezorging van Onuitgegeven parlementaire redevoeringen van mr. J.R. Thorbecke volgens opdracht van het curatorium der Thorbecke-stichting. Overdruk uit Themis, nr. 3., 1907; 1861
    - Bas, F. de, Valsche staatkunde: bestrijding van Pierre Nothomb's "Histoire belge du Grand-Duché de Luxembourg". ’s-Gravenhage., 1916; 1862
    - Beresteyn, E.A. van, ‘Het ontstaan der belastingstelstelwet van 1823’, overdruk uit De gids, nr. 7., 1909; 1863
    - Butler, S.M., Alexander Hamilton, stenographic report of an address delivered at the Hamilton Club of Brooklin, N.Y., January 11, 1913. New York., 1864
    - Colenbrander, H.T., ‘Bijdragen tot de kennis van het jaar 1848’, I, II, III, Overdrukken uit Onze Eeuw., 1904-1905; 1865
    - Colenbrander, H.T.,’Gijsbert Karel vanHogendorp in zijn rijpen leeftijd’, overdruk uit Onze eeuw, jrg. 3., 1903; 1866
    - Colenbrander, H.T., ‘Het jaar 1848 in Nederland’, I, Overdruk uit Onze Eeuw., 1905; 1867
    - Eenens, A., Réponse […] au colonel hollandais G. Schuurman. Bruxelles., [1875]; 1868
      Betreft krijgsverrichtingen rond Leuven tijdens de Tiendaagse veldtocht.
    - Fredericq, P. ‘De Maatschappij “tot Nut van ’t Algemeen”in Zuid-Nederland tot aan de Belgische Omwenteling van 1830’, overdruk uit Bulletin de la Classe des lettres et des sciences morales et politiques et de la Classe des beaux arts van de Académie Royale de Belgique. Bruxelles., 1913; 1869
    - Gruau de la Barre, Mon testament politique et le Royal martyr du dix-neufvième siècle. Arnhem., [1870]; 1870
      Betreft de aankondiging van een historische studie over ‘Lodewijk XVII’ alias Karl Wilhelm Naundorff.
    - Louter, J. de, ‘Herinneringen van jhr. mr. W. Boreel van Hogelanden, voorzitter van de Tweede Kamer der Staten-Generaal [1847-1852], medegedeeld’, overdruk uit Bijdragen en mededeelingen van het Historisch Genootschap, deel 52., [1928]; 1871
    - Schreuder, De ondergang van de “Tubantia”. Z.pl., 1929; 1872
    - Stern, A., ‘Der grosse Plan des Herzogs von Polignac vom Jahre 1829’, overdruk uit Historisches Vierteljahrschrift, I., 1900; 1873
    - Stockmar, E.A.C. von, Der Staatsstreich vom 2. December 1851 und seine Rückwirkung auf Europa. Leipzig, London., 1870; 1874
    - Wageningen, H.L.van, Bij het portret vn J.H.j. van Wageningen thoe Dekema. Verbeterde overdruk., januari 1913; 1875
    - Witt, Cornelis de [= Henriette E. de Witt], Six mois de guerre 1870-1871, lettres et journal. Paris., 1894; 1876
- Levensbeschrijvingen., M.
  De beschrijvingen zijn alfabetisch op naam van de beschrevene geordend.
  - Nispen tot Sevenaer, J.W. van, ‘Mr. H.A. des Amorie van der Hoeven’, overdruk uit Pius-almanak., 1898; 1877
  - Mandere, H, van der, ‘T.M.C.Asser’, voorafgegaan door Th. Niemeyer, ‘Eine Totenschau’, overdruk uit Deutsches Zeitschift für internationales Recht., 1913; 1878
  - Boneval Faure, R. van, ‘Mr. E.J.J.B. Cremers’, overdruk uit Groninger volksalmanak voor 1897., 1896; 1879
  - Eysell, A.P.Th. ‘Mr. Johannes Kappeijne van de Coppello’, overdruk uit Themis, nr. 3 en 4., 1895; 1880
  - Blom, D. van, ‘Mr. Nicolaas Gerard Pierson’, Mannen en vrouwen van beteekenis in onze dagen deel XL, afl. 12.. Haarlem., 1909; 1881
  - Boissevain, ‘N.G. Pierson’, overdruk uit Journal des économistes, revue mensuelle de la science économique et de la statistique. Paris., 1909; 1882
  - Quack, H.P.G., ‘Herinneringen aan Mr. J.A. Sillem’. Overdruk uit De gids., juli 1912; 1883